臺灣高雄地方法院刑事判決　　　　　　　96年度訴字第1789號
公　訴　人　臺灣高雄地方法院檢察署檢察官
被　　　告　乙○○
上列被告因毒品危害防制條例案件，經檢察官提起公訴（96年度
毒偵緝字第165 號），嗣因被告就被訴事實為有罪之陳述，經本
院告知簡式審判程序意旨，並聽取公訴人及被告之意見後，本院
合議庭裁定由受命法官獨任依簡式審判程序審理，判決如下：
    主  文
乙○○施用第一級毒品，累犯，處有期徒刑捌月；又施用第二級
毒品，累犯，處有期徒刑肆月。應執行有期徒刑拾月。
    事實及理由
一、本件被告乙○○所犯為死刑、無期徒刑或最輕本刑為3 年以
    上有期徒刑以外之罪，其於準備程序中就被訴事實為有罪之
    陳述，經法官告知簡式審判程序之旨，並聽取公訴人及被告
    之意見後，依刑事訴訟法第273 條之1 第1 項規定，裁定由
    受命法官獨任進行簡式審判程序，合先敘明。
二、本件犯罪事實及證據，除犯罪事實第1 至5 行補充更正為：
    「乙○○前於民國86年間因違反肅清煙毒條例、麻醉藥品管
    理條例等案件，經臺灣高等法院高雄分院以86年度上訴字第
    1615號分別判處有期徒刑3 年4 月、4 月，定應執行刑3 年
    6 月確定，於88年9 月22日縮短刑期假釋出監，嗣經撤銷假
    釋，應執行殘刑1 年7 月3 日，於91年12月31日縮短刑期執
    行完畢。又前於89年間因施用毒品案件，經本院以89年度毒
    聲字第9602號裁定送勒戒處所觀察、勒戒後，認有繼續施用
    毒品傾向，復經本院以90年度毒聲字第225 號裁定令入戒治
    處所施以強制戒治1 年，於入所戒治期間經評定為合格，本
    院復以90年度毒聲字第3517號裁定停止戒治，所餘戒治期間
    ，付保護管束，於91年1 月5 日保護管束期滿，視為強制戒
    治執行完畢；犯罪事實倒數第3 行補充：「於92年7 月3 日
    下午2 時許，在高雄市鼓山區○○○路716 巷53號住處，以
    將海洛因摻入香菸內點燃吸食之方式，施用第一級毒品海洛
    因1 次，另以將甲基安非他命放入玻璃球內以火燒烤吸食煙
    霧之方式，施用第二級毒品甲基安非他命1 次」；證據部分
    應補充：「被告乙○○於本院審理中之自白」外，餘均引用
    檢察官起訴書之記載（如附件）。
三、按毒品危害防制條例業於92年7 月9 日修正公布，且於93年
    1 月9 日起生效，然被告上開犯行不論依舊法或新法均應追
    訴其犯罪，且毒品危害防制條例第10條其構成要件與法定本
    刑於修正前後均相同，並無所謂法律變更可言，是本案即無
    新舊法比較適用之問題，而應直接適用裁判時之法律即新修
    正施行之毒品危害防制條例之規定。復按海洛因及甲基安非
    他命分屬毒品危害防制條例第2 條第2 項第1 款所規定之第
    一級毒品及同條項第2 款所規定之第二級毒品，核被告所為
    ，係犯毒品危害防制條例第10條第1 項施用第一級毒品罪及
    同條例第2 項施用第二級毒品罪。被告持有第一、二級毒品
    ，復分別進而施用，其持有毒品之低度行為，應分別為施用
    第一、二級毒品之高度行為所吸收，均不另論罪。被告所犯
    上開施用第一級毒品罪及施用第二級毒品罪之間，犯意各別
    ，罪名不同，應分論併罰之。又被告有事實欄所列前揭犯罪
    前科紀錄，有臺灣高等法院被告前案紀錄表可稽，其受有期
    徒刑之執行完畢，5 年以內故意再犯本件有期徒刑以上之上
    開2 罪，均應依刑法第47條第1 項規定加重其刑。
四、爰審酌被告前已因施用毒品案件經觀察、勒戒及強制戒治，
    本應徹底戒除毒癮，不料其竟仍繼續施用毒品，已如上述，
    顯見其並無戒除毒害之決心，本不宜寬貸，惟念其施用毒品
    乃自戕一己之身體健康，並具有病患性人格之特質，行為本
    身對社會所造成之危害並非直接、鉅大，且犯後坦承犯行，
    態度尚可，以及本件查獲施用毒品犯行僅有1 次等一切情狀
    分別量處如主文所示之刑，並定其應執行之刑，以資懲儆。
    而刑法第51條業於94年1 月7 日修正公布，並於95年7 月1
    日施行，修正前刑法第51條規定：「數罪併罰，分別宣告其
    罪之刑，依左列各款定其應執行者：」其中第5 款規定：「
    宣告多數有期徒刑者，於各刑中之最長期以上，各刑合併之
    刑期以下，定其刑期。但不得逾二十年。」，修正後刑法第
    51條第5 款則規定：「宣告多數有期徒刑者，於各刑中之最
    長期以上，各刑合併之刑期以下，定其刑期。但不得逾三十
    年」，經比較結果，修正後刑法並非較有利於行為人，依刑
    法第2 條第1 項前段之規定，仍應依修正前刑法第51條第5
    款，定其應執行之刑。
據上論斷，應依刑事訴訟法第273 條之1 第1 項、第284 條之1
、第299 條第1 項前段、第310 條之2 、第454 條第2 項，毒品
危害防制條例第10條第1 項、第2 項，刑法第2 條第1 項前段、
第11條、第47條第1 項、修正前刑法第51條第5 款，判決如主文
。
本案經檢察官甲○○到庭執行職務。
中　　華　　民　　國　　96　　年　　5 　　月　　31　　日
                  刑事第三庭    法　官  錢衍蓁
如不服本判決，應於判決送達後10日內，向本院提出上訴狀。
以上正本證明與原本無異。
中　　華　　民　　國　　96　　年　　5 　　月　　31　　日
　　　　　　　　　　　　　　　　書記官  秦富潔
附錄本件論罪科刑法條：
毒品危害防制條例第10條第1 項
施用第一級毒品者，處6月以上5年以下有期徒刑。
毒品危害防制條例第11條第2項
持有第二級毒品者，處2 年以下有期徒刑、拘役或新臺幣3 萬元
以下罰金。
